臺灣高等法院刑事判決
110年度上訴字第1944號
上  訴  人  
即  被  告  潘傳宗



                    （現於法務部○○○○○○○○○○○執行中）
選任辯護人  楊東鎮律師
上列上訴人因毒品危害防制條例等案件，不服臺灣桃園地方法院
109年度訴字第86號，中華民國110年2月22日第一審判決（起訴
案號：臺灣桃園地方檢察署108年度毒偵字第1339號、108年度偵
字第7697、8580號），提起上訴，本院判決如下：
    主  文
原判決關於販賣第一級毒品、販賣第二級毒品及定執行刑、沒收
部分均撤銷。
甲○○犯如附表一所示之罪，各處如附表一主文欄所示之刑及沒收
。
    犯罪事實
一、海洛因、甲基安非他命分係毒品危害防制條例第2條第2項第
    1款、第2款列管之第一、二級毒品，不得販賣，甲○○仍為下
    列行為：
  ㈠甲○○意圖營利，基於販賣第一級毒品海洛因之犯意，於民國1
    07年10月12日上午10時47分許，以其所有之門號0000000000
    號行動電話，與游佳笙持用門號0000000000號行動電話聯繫
    ，約定以新臺幣（下同）500元之對價販賣海洛因1包（0.15
    公克），旋於同日下午1時6分許，在桃園市○○區○○路00號11
    樓居所，交付海洛因1 包予游佳笙，並收取價金500元。
　㈡甲○○意圖營利，基於販賣第一級毒品海洛因之犯意，於107年
    11月21日中午12時39分許，以其所有之門號0000000000號行
    動電話，與游佳笙持用門號0000000000號行動電話聯繫，約
    定以500元之對價販賣海洛因1包（0.15公克），旋於同日下
    午1時12分後某時許，在桃園市○○區○○路00號11樓居所，交
    付海洛因1包予游佳笙，惟游佳笙尚未支付價金。
　㈢甲○○意圖營利，基於販賣第一級毒品海洛因之犯意，於107年
    9月6日凌晨0時1分許，以其所有之門號0000000000號行動電
    話，與黃瓊美持用門號0000000000號行動電話聯繫，約定以
    5000元之對價販賣海洛因2包（含袋重1.49公克），而於同
    日上午9時39分後某時許，在桃園市蘆竹區中正路麥當勞速
    食店外，交付海洛因2包予黃瓊美，當場收取價金5000元。
　㈣甲○○意圖營利，基於販賣第一級毒品海洛因之犯意，於107年
    10月8日上午9時2分許，以其所有之門號0000000000號行動
    電話，與黃瓊美持用門號0000000000號行動電話聯繫，約定
    以5000元之對價販賣海洛因2包（0.9公克），旋於同日上午
    10時許，在桃園市桃園區春日路家樂福賣場外，交付海洛因
    2包予黃瓊美，當場收取價金5000元。　
　㈤甲○○意圖營利，基於販賣第二級毒品甲基安非他命之犯意，
    於107年9月20日晚間11時43分許，以其所有之門號00000000
    00號行動電話，與曹家安持用門號0000000000號行動電話聯
    繫，約定以2000元之對價販賣甲基安非他命1包（1公克），
    而於翌日（21日）凌晨1時3分後某時許，在桃園市桃園區春
    日路家樂福賣場附近，交付甲基安非他命1包予曹家安，當
    場收取價金2000元。
　㈥甲○○意圖營利，基於販賣第二級毒品甲基安非他命之犯意，
    於107年11月30日晚間8時許，以其所有之門號0000000000號
    行動電話，與曹家安持用門號0000000000號行動電話聯繫，
    約定以2000元之對價販賣甲基安非他命1包（1公克），而於
    同日晚間9時25分許，在桃園市桃園區春日路家樂福賣場附
    近，交付甲基安非他命1包予曹家安，當場收取價金2000元
    。　
　　嗣於108年3月5日中午12時8分許，為警持搜索票在桃園市○○
    區○○路00號11樓執行搜索，扣得附表二所示物品。
二、案經新竹市警察局第三分局報請臺灣桃園地方檢察署檢察官
    偵查起訴。
    理  由
壹、程序部分：
一、本院審理範圍：
　　本件被告甲○○被訴販賣第一級毒品予游佳笙四次（起訴書犯
    罪事實欄一㈠至㈣）、販賣第一級毒品予黃瓊美二次（起訴書
    犯罪事實欄一㈤、㈦）、轉讓禁藥予黃瓊美一次（起訴書犯罪
    事實欄一㈥）、販賣第二級毒品予曹家安二次（起訴書犯罪
    事實欄一㈧、㈨），施用第一級毒品及施用第二級毒品各一次
    （起訴書犯罪事實欄一㈩），經原審審理後，判決被告販賣
    第一級毒品予游佳笙二次（起訴書犯罪事實欄一㈠、㈣）、販
    賣第一級毒品予黃瓊美二次（起訴書犯罪事實欄一㈤、㈦）、
    販賣第二級毒品予曹家安二次（起訴書犯罪事實欄一㈧、㈨）
    、轉讓第一級毒品予游佳笙二次（起訴書犯罪事實欄一㈡、㈢
    ）、轉讓禁藥予黃瓊美一次（起訴書犯罪事實欄一㈥），並
    就被告施用第一級毒品及施用第二級毒品部分（起訴書犯罪
    事實欄一㈩）為不受理之判決，被告不服提起上訴後，就原
    審判決轉讓第一級毒品予游佳笙二次（起訴書犯罪事實欄一
    ㈡、㈢）、轉讓禁藥予黃瓊美一次（起訴書犯罪事實欄一㈥）
    及施用毒品（起訴書犯罪事實欄一㈩）部分撤回上訴，是本
    院應以被告被訴販賣第一級毒品予游佳笙二次、黃瓊美二次
    及販賣第二級毒品予曹家安二次部分為審理範圍（即起訴書
    犯罪事實欄一㈠、㈣、㈤、㈦、㈧、㈨），先予指明。
二、證據能力：
　㈠按被告以外之人於偵查中向檢察官所為之陳述，除顯有不可
    信之情況外，得為證據，刑事訴訟法第159 條之1 第2 項定
    有明文。蓋現行法之檢察官仍有訊問被告、證人及鑑定人之
    權限，其應踐行之程序又多有保障被告或被害人之規定，證
    人、鑑定人於偵查中亦均須具結，就刑事訴訟而言，其司法
    屬性甚高；而檢察官於偵查程序取得之供述證據，其過程復
    尚能遵守法令之規定，是其訊問時之外部情況，積極上具有
    某程度之可信性，除消極上顯有不可信之情況者外，均得為
    證據。故主張其為不可信積極存在之一方，自應就此欠缺可
    信性外部保障之情形負舉證責任（最高法院101 年度台上字
    第6007號、98年度台上字第2904號、96年度台上字第5684號
    判決意旨參照）。證人游佳笙於偵查中之陳述，係經檢察官
    告知具結義務及偽證罪處罰等相關規定具結後所為之證詞，
    且無證據顯示係受強暴、脅迫、詐欺、利誘等外力干擾情形
    ，或在影響其心理狀況致妨礙自由陳述等顯不可信之情況下
    所為，辯護人以證人游佳笙於警詢中遭受恐嚇而為非任意性
    陳述後，於密接時間接受檢察官訊問，其不正取供之效力延
    伸至偵訊中，爭執其證據能力。然本院勘驗證人游佳笙之警
    詢、偵訊錄影光碟結果，警員詢問過程雖有：「你要這樣，
    等一下沒事變有事」之語，然證人游佳笙在此之前已陳述向
    被告「拿大概500塊的量」，嗣又改稱係向被告借款，其用
    語為「好像是」、「我忘記了」，說詞反覆，態度游移，警
    員始有上開提醒，並說明「有事」是「要開庭」之意，且語
    氣始終平和，態度正常，並無任何強暴、脅迫、詐欺、利誘
    或其他不正取供之情形，而證人游佳笙於警詢時意識清楚，
    態度自然，口腔內一邊嚼食物品，時而談笑，嗣於同日檢察
    官訊問時，即向檢察官陳明未受警方不正訊問，應訊態度自
    然（本院卷第178、180-1、180-2頁），實難認有辯護人所
    指非任意性陳述延伸至偵查程序之情事，其於偵查中具結向
    檢察官所為陳述，並無顯不可信之情況，復經原審審理時傳
    喚證人游佳笙到庭進行交互詰問，充分保障被告之對質詰問
    權，應認證人游佳笙於偵查中所為證述，有證據能力。被告
    及辯護人聲請傳喚游佳笙、葉孟倫，以資證明警員是否以「
    沒事變有事」之言語對游佳笙陳述任意性造成影響，自無調
    查之必要。　
　㈡其餘本院認定犯罪事實所引用之證據，皆無證據證明係公務
    員違背法定程序所取得，又檢察官、被告及辯護人於本院審
    理時均同意作為證據，或於本院調查證據迄至言詞辯論終結
    前，未據聲明異議（本院卷第207至216頁），復經審酌該等
    證據製作時之情況，尚無顯不可信與不得作為證據之情形，
    亦無違法不當與證明力明顯過低之瑕疵，且與待證事實具有
    關聯性，認為以之作為證據應屬適當，依刑事訴訟法第158
    條之4反面解釋及第159條之5規定，認均有證據能力。至辯
    護人爭執證人游佳笙、黃瓊美於警詢時所為陳述之證據能力
    ，然此部分未經引用為認定被告犯罪事實之證據方法，爰不
    贅論其證據能力之有無，附此敘明。
貳、實體部分：
一、認定犯罪事實之證據及理由：
    訊據被告坦承販賣第二級毒品甲基安非他命予曹家安之事實
    ，惟矢口否認有何販賣第一級毒品海洛因犯行，辯稱：我只
    有轉讓海洛因給游佳笙，至於黃瓊美部分，黃瓊美於107年9
    月6日是向我購買甲基安非他命，應屬販賣第二級毒品，107
    年10月8日黃瓊美要用2.6公克甲基安非他命跟我換等值海洛
    因，但後來沒有碰到面，所以沒有交易云云。經查：
　㈠被告於附表一所示時間，以其所有之門號0000000000號行動
    電話與游佳笙持用門號0000000000號、黃瓊美持用門號0000
    000000號、曹家安持用門號0000000000號行動電話聯繫，而
    有附表一通訊監察譯文欄所示對話內容之事實，業據被告於
    警詢、檢察官訊問及本院審理時供述在卷（臺灣桃園地方檢
    察署108年度偵字第7697號偵查卷宗【下稱偵卷】㈠第37頁反
    面至43頁、59頁正反面、62頁反面、64頁反面至66頁、196
    頁反面至197頁、本院卷第123頁），且有臺灣桃園地方法院
    通訊監察書暨附表一所示通訊監察譯文附卷可資佐證（偵卷
    ㈠第3至28、57頁反面至58頁），此情首堪認定。　
　㈡販賣第一級毒品予游佳笙部分（犯罪事實欄一㈠、㈡）：
　⒈證人游佳笙於檢察官訊問時具結證稱：我有施用海洛因，施
    用毒品的來源都是綽號「宗哥」的被告，我認識被告很久了
    ，我於107 年10月12日與被告聯絡是要購買價值500 元的海
    洛因，數量大約0.15公克，我到被告位在南平路的住處，被
    告將海洛因交給我，完成交易；107 年11月21日我與被告聯
    絡也是要購買500元的海洛因，我去被告住處信箱拿走海洛
    因，被告叫我把500元放在信箱，但我沒放，這次是向他賒
    欠等語（偵卷㈡第49頁反面至50頁），於原審審理時證稱：1
    07年10月12日、107年11月21日我都有去被告位在南平路的
    住處從信箱拿走0.15公克的海洛因，107年11月21日被告要
    我把價金500元放在信箱，但我沒錢所以沒放等語（原審卷
    第276、278、283頁），就與被告買賣海洛因之經過，陳述
    詳盡，並有附表一編號1、2所示通訊監察譯文在卷足稽。且
    被告於檢察官訊問及原審審理時供稱：我有給游佳笙一、兩
    次海洛因，金額各500元，附表一編號1、2所示通聯內容是
    談毒品的事情，這兩次我有在住處信箱放海洛因給他，也有
    向游佳笙索取500元，並收取部分價金等語（偵卷㈡第236頁
    反面、246頁反面、原審卷第60、61頁），足見被告就游佳
    笙於附表一編號1、2所示聯繫目的旨在購買海洛因，知之甚
    詳，言談間無須明示毒品名稱及重量單位，雙方即有充分默
    契，並直接以被告住處信箱受付，渠等通話內容，恰為販毒
    者與購毒者間利用電話聯繫，雙方均極力防免在電話交談中
    提及毒品名稱、數量之模式。以上事證，足為證人游佳笙前
    開證述之補強。從而，被告於107年10月12日、107年11月21
    日與游佳笙電話聯繫後，分別以500元之對價販賣海洛因0.1
    5公克予游佳笙之事實，應堪認定。
　⒉證人游佳笙於原審審理時就犯罪事實欄一㈠部分雖改稱：這次
    的500元我沒有給被告，並證稱：被告知道我沒錢，他都拿
    一點海洛因給我，500元是我自己講的，實際上我沒錢都欠
    著等語（原審卷第282、285頁）。然觀附表一編號1之通訊
    監察譯文，游佳笙於107年10月12日原擬向被告洽購1000元
    海洛因，因前已積欠被告1500元債務，被告要求加計利息共
    計2000元後，含該次交易應支付3000元，經游佳笙還價2500
    元（即欠款1500元、毒品價金1000元，利息不計），被告即
    表示：「這樣就沒利息了」、「那就只能給你500的東西了
    」，顯然該次毒品交易對價500元為雙方協商合致，並非游
    佳笙單方提議，且游佳笙於107年11月21日再度致電被告洽
    購海洛因，雙方未再談及先前欠款，被告並主動表示：「50
    0塊『也』放信箱」，可見此前交易業已銀貨兩訖，乃比照先
    前付款方式，要求游佳笙「也」將價金放在信箱。況證人游
    佳笙於原審審理時，就其各次與被告交易毒品細節所述略有
    歧異，經原審再次確認，證人游佳笙明確表示：「偵查中講
    的才是正確的」等語（原審卷第281頁），足認游佳笙於107
    年10月12日向被告購買海洛因0.15公克，確已支付價金500
    元，其交易並非單純轉讓。證人游佳笙此部分證述，與客觀
    事證相違，顯係飾詞迴護被告，不足據為有利被告之認定。
　⒊至證人游佳笙於檢察官訊問之初雖稱：「（問：毒品來源?）
    我向甲○○『拿』的」等語（偵卷㈡第49頁反面），然此後經檢
    察官逐一訊問107年10月12日、107年10月24日、107年11月1
    6日、107年11月21日與被告通聯內容，游佳笙即就各該次是
    否取得海洛因、是否支付金錢等分別指證（偵卷㈡第49頁反
    面、50頁），衡以游佳笙與被告為舊識，是經詢及與被告間
    之毒品交易時，採取較中性、空泛用語「拿」，實屬人情之
    常，依證人游佳笙於偵查及原審審理時所為證述之全意旨，
    其所稱「拿」實無單純毒品轉讓之意。辯護人執此為辯，洵
    屬無據。
　㈢販賣第一級毒品予黃瓊美部分（犯罪事實欄一㈢、㈣）：
　⒈證人黃瓊美於檢察官訊問時證稱：我自己沒有施用海洛因，
    但我有幫朋友調，向被告購買海洛因；107年9月6日我朋友
    「小胖」要買海洛因，我幫他調，向被告購買2包海洛因，1
    包1公克，另1包0.49公克，價格約5000元至6000元，我們約
    在南崁中正路往交流道方向的麥當勞外面碰面，我上被告的
    車，被告把海洛因交給我，我再把海洛因交給「小胖」；10
    7年10月8日我朋友「小胖」、「阿呆」要調海洛因，我打電
    話給被告向他購買海洛因，數量是2個「八一」，共5000元
    ，通話後不久大約上午10點，我到春日路家樂福外面馬路旁
    ，與被告本人完成交易等語（偵卷㈡第95頁反面至96頁），
    於原審審理時證稱：我有施用甲基安非他命，偶爾也會施用
    海洛因，只是沒有很常，我原本都是向趙玉婷購買甲基安非
    他命，後來趙玉婷因為沒有毒品可以賣我，就介紹被告給我
    認識，我在107年9月6日與被告聯絡前，就已經見過被告，
    當時被告也沒有甲基安非他命，只有海洛因，那時後我朋友
    要調海洛因，我知道被告有，所以107年9月6日我就幫朋友
    向被告買2包海洛因，1包1公克，1包0.49公克，大約是5000
    元至6000元，這次我與被告見面交易後，發現數量有少，這
    樣別人會覺得我坑錢，所以就傳簡訊向被告反應數量有差；
    107年10月8日我跟被告說要「加兩個」，意思是要購買2包
    海洛因，「兩個」是5000元，實際重量我不會算，這天我自
    己去家樂福與被告見面完成交易；被告就是1小包1小包這樣
    賣，我與被告交易就用「八一」、「四一」、「二一」代表
    重量等語（原審卷第211至235頁），就與被告買賣海洛因之
    經過，陳述詳盡，並有附表一編號3、4所示通訊監察譯文存
    卷為憑，被告亦坦承於107年9月6日與黃瓊美電話聯繫旨在
    販賣毒品，及107年10月8日黃瓊美通聯中提及「加兩個」，
    意指交易海洛因2包之事實無訛（偵卷㈡第236頁反面、原審
    卷第61、62頁）。以上事證足為證人黃瓊美前開陳述之補強
    。被告於107年9月6日、107年10月8日與黃瓊美電話聯繫後
    ，分別販賣海洛因予黃瓊美如事實欄一㈢、㈣所示，至臻灼然
    ；並依罪證有疑利於被告原則，就107年9月6日交易部分，
    認定其買賣價金為5000元。又黃瓊美於107年9月6日、107年
    10月8日雖係代友人向被告洽購海洛因，惟其友人從未與被
    告聯繫接洽，該等交易悉由黃瓊美單獨與被告進行、完成，
    檢察官起訴書就此部分將委託者「小胖」、「阿呆」併列交
    易對象，容有誤會，應予更正。
　⒉被告及辯護人辯稱：黃瓊美於警詢中根本無法回答與被告交
    易之毒品重量問題，而是由警員自行討論、填寫於筆錄，還
    向黃瓊美稱：「你這樣會害死他」，在供述毒品來源者供出
    之毒品種類與減刑與否無關之情況下，黃瓊美確有誣攀被告
    之嫌，且黃瓊美至警局製作筆錄卻未經採尿，亦未因此受何
    強制處分，可疑有利益交換云云。然證人黃瓊美於警詢時之
    陳述，未經引用為認定被告犯罪事實之證據方法，先予指明
    。且證人黃瓊美於原審審理時明確證稱：被告就是1小包1小
    包這樣賣海洛因，我不會算重量，我說「兩個」就是2小包
    的意思，我們都直接說「八一」、「四一」、「二一」等等
    ，這些用語代表毒品重量等語（原審卷第217、230頁），被
    告於警詢時亦坦承：我與黃瓊美電話中說「八一」就是0.45
    公克，黃瓊美說的「兩個」，是兩個「八一」，也就是0.45
    公克的海洛因2包，一個「八一」就是0.45公克，「二一」
    就是1.8公克，安非他命的話「一個」是1公克等語（偵卷第
    43頁），顯見黃瓊美就「公克」、「錢」或「兩」等重量單
    位雖無具體概念，因而無法以一般度量衡說明向被告取得之
    毒品重量若干，然其與被告交易模式以前開用語代表數量，
    即足達成意思合致，則黃瓊美未能具體說明交易重量為若干
    公克，適足證明黃瓊美係依憑個人智識能力與親身經驗所為
    自然陳述。再者，實務經驗中，毒品海洛因之售價多半高於
    甲基安非他命，此為本院承辦毒品危害防制條例案件之職務
    所知，而本院勘驗黃瓊美警詢錄影光碟結果（本院卷第186
    、187、190-1至190-16頁），警員詢問黃瓊美過程曾稱：「
    你會害死他，我跟你講真的」（本院卷第190-16頁），然依
    該次警詢全文觀之，警員係因黃瓊美堅稱向被告購買之毒品
    為海洛因，但所述對價依警員承辦毒品案件之經驗較趨近甲
    基安非他命（實則黃瓊美始終無法按照公定度量衡說明交易
    重量，勢必無法正確計算單價），乃一再向黃瓊美確認其交
    易標的，甚至反覆質疑黃瓊美既是施用甲基安非他命，豈會
    向被告購買海洛因，惟黃瓊美仍然堅持經趙玉婷轉介被告後
    ，被告亦無足額甲基安非他命可供販賣，適其友人「小胖」
    、「阿呆」洽調海洛因，乃代為向被告購買海洛因，堅持與
    被告交易之毒品確為海洛因無誤，因毒品危害防制條例第4
    條第1項販賣第一級毒品罪之法定本刑為死刑、無期徒刑，
    遠較販賣第二級毒品罪為重，警員乃有「你會害死他」之謂
    ，觀其詢問全旨均在嘗試有利被告方向調查，黃瓊美於該次
    警詢並經採尿（偵卷㈠第112頁），被告、辯護人所為利益交
    換之說，顯屬無稽。遑論黃瓊美自警詢時起，始終證述向被
    告購買之海洛因非供個人施用，取得後已轉交「小胖」、「
    阿呆」等友人，警員因此質以是否從中賺取價差，亦即按黃
    瓊美之陳述，其本人亦可能涉有販賣、轉讓毒品之嫌，苟黃
    瓊美係為爭取減刑寬典而為指認，絕無故意將交易標的指為
    第一級毒品海洛因，使自己同陷於較重罪名之犯罪嫌疑之理
    。被告、辯護人聲請傳喚證人王昇鈞，以資證明黃瓊美是否
    與警員利益交換進而誣攀被告之事實，實無調查之必要。
　⒊黃瓊美於107年9月6日向被告購買海洛因，除經證人黃瓊美明
    確證述如上，且依附表一編號3通訊監察譯文所示，黃瓊美
    洽購毒品過程明白表示：「我跟別人說好了，已經跟人應好
    了，我有跟他說我就是錢到貨到，他原本跟我還要等一天兩
    夜」、「我是跟他說我中午要給人家」、「能不能給我一個
    時間好讓我跟別人拖延一下」，可見黃瓊美確係代他人向被
    告購買毒品，非供自己施用，該次交易實與黃瓊美本人施用
    毒品之慣習無涉，被告及辯護人以黃瓊美是施用甲基安非他
    命，於107年9月6日理應是向被告購買甲基安非他命抵癮云
    云，自無可採。佐以黃瓊美於107年10月8日致電被告洽購毒
    品，不待言明種類，逕以「加兩個」達成共識，依被告認知
    亦為海洛因交易，益徵在107年10月8日前，被告確曾販賣海
    洛因予黃瓊美，除非被告於107年9月6日至107年10月8日間
    與黃瓊美另有其他未經起訴之海洛因交易行為，否則如被告
    所辯本件107年9月6日交易之毒品為甲基安非他命，則被告
    於107年10月8日黃瓊美來電要求「加兩個」之際，理應理解
    為購買甲基安非他命為是。被告辯稱：我於107年9月6日是
    販賣第二級毒品甲基安非他命予黃瓊美云云，無非避重就輕
    之詞，不足採信。至證人黃瓊美於原審審理時雖曾證稱：10
    7年9月6日通聯譯文「我有跟他說我就是錢到貨到」，意思
    是買甲基安非他命等語，然其此部分陳述遲疑（原審卷第21
    4頁），隨後即說明：「剛剛說的趙婷（趙玉婷）是安非他
    命，可是現在提示這個是不一樣的。因為被告說他沒有甲基
    安非他命了，所以我就和他買海洛因」等語（原審卷第215
    頁），顯係因個人接觸、交易毒品包含海洛因、甲基安非他
    命，來源或為趙玉婷、或為被告，一時混淆所致，自不得據
    此認定被告於107年9月6日是販賣甲基安非他命予黃瓊美。
　⒋又黃瓊美於107年9月10日以電話聯繫被告抱怨：「你拿給我
    的」、「味道很重」，經被告囑咐應以「小火」燒烤，提議
    可前往更換，有其二人107年9月10日通訊監察譯文可佐（偵
    卷㈠第66頁），然依前開通訊監察譯文所示，被告與黃瓊美
    於當日稍早曾相約在「家樂福」見面，黃瓊美抵達時猶告知
    車牌號碼，其後約2小時黃瓊美即向被告抱怨上情，實不能
    排除被告與黃瓊美於107年9月10日另有甲基安非他命交易之
    高度可能。況黃瓊美於107年9月6日係代友人向被告洽購毒
    品，非供自己施用，已如前述，其二人於107年9月10日之通
    聯對話內容，顯然與107年9月6日之交易無關。被告、辯護
    人以前開107年9月10日之通聯對話辯稱：黃瓊美於107年9月
    6日購買甲基安非他命，才會在107年9月10日向被告抱怨以
    燒烤方式施用之甲基安非他命品質不佳，並有剩餘可供更換
    云云，殊屬無據。
　⒌再就事實欄一㈣部分，被告辯稱：107年10月8日黃瓊美要用2.
    6公克甲基安非他命跟我換0.45公克海洛因兩個，但後來沒
    有碰到面，所以沒有交易云云，與證人黃瓊美於偵查、原審
    審理時具結證述之情節扞格不入，已難信實。且被告於警詢
    中供稱：107年10月8日黃瓊美打電話給我說「加兩個」是要
    購買甲基安非他命，107年11月8日黃瓊美打電話給我要用2.
    6公克安非他命換兩個0.45公克的海洛因，這次是黃瓊美的
    朋友到我家樓下來跟我換（偵卷㈠第42、43頁），於檢察官
    訊問時供稱：我與黃瓊美的通聯對話中，有一次小胖的部分
    是用換的（偵卷㈠第197頁），於偵查中羈押訊問時供稱：有
    一次黃瓊美是用2.6公克的安非他命跟我換0.9公克的海洛因
    （偵卷㈡第194頁），又稱：我與黃瓊美第一次交易是販賣甲
    基安非他命，後來黃瓊美打電話跟我說重量不夠，託他朋友
    「小胖」來跟我拿海洛因，用2.6公克的甲基安非他命跟我
    換，後來說要退貨，又說有差袋重，我就沒算他錢，這是第
    二次（偵卷㈡第236頁反面），再稱：107年9月6日、107年10
    月8日黃瓊美是用2.6公克甲基安非他命跟我換0.45公克海洛
    因兩次，107年11月8日是把之前換的拿來還，107年12月29
    日也是用換的（偵卷㈡第246頁反面）云云，於原審審理時則
    稱：我於107年9月6日是賣甲基安非他命給黃瓊美，「小胖
    」用2.6公克甲基安非他命跟我換海洛因是107年11月8日（
    原審卷第62頁），繼之再改稱：107年9月6日我沒有販賣毒
    品，那天是黃瓊美以2.6公克的甲基安非他命跟我換0.45公
    克海洛因，並且叫「小胖」過來跟我拿（原審卷第96頁）云
    云，就其於107年9月6日、107年10月8日、107年11月8日與
    黃瓊美電話聯繫之原因、交易內容等，所述前後矛盾，莫衷
    一是，顯然多所混淆，不足為據。對照卷附二人通訊監察譯
    文顯示，黃瓊美於107年9月6日、107年10月8日致電被告均
    是直接洽購毒品，並無任何「交換」之議，亦不曾提及「小
    胖」之人（附表一編號3、4），直至107年11月8日向被告洽
    詢「小妞」（海洛因）時，始有「我要現金還是男生跟你換
    」之方案，並告知：「那我叫『小胖』去找你」、「我直接給
    你2.6好了」（偵卷㈠第66頁正反面），被告所稱以甲基安非
    他命2.6公克交換海洛因，顯係二人107年11月8日聯繫內容
    ，與107年10月8日黃瓊美以「加兩個」洽購海洛因，應屬二
    事。
　⒍至黃瓊美於107年10月8日向被告洽購海洛因，於電話中告知
    ：「我已經在路上了」後，雖未有與被告電話聯絡通知抵達
    某特定地點之紀錄，然黃瓊美就本次交易確與被告本人面交
    無誤，已明確證述如上，且黃瓊美既已特地駕車前往南崁地
    區，衡情應無無端放棄交易之理。再者，黃瓊美知悉被告住
    處，因而曾指示「小胖」前往被告住處交易，且黃瓊美所稱
    該次交易地點之家樂福，即在被告住處附近，亦據證人曹家
    安於原審審理時證述在卷（原審卷第269頁），此外，被告
    前於107年9月6日即已取得黃瓊美使用之通訊軟體LINE帳號
    （偵卷㈠第65頁），於107年9月10日與黃瓊美相約在「家樂
    福」見面時，並知悉黃瓊美駕駛車輛之車牌號碼（偵卷㈠第6
    5頁反面），則二人於107年10月8日上午9時2分後密接時間
    ，在與此前相同約定地點之被告住處附近明確地標「家樂福
    」，不待進一步以電話方式聯繫即可會晤交易，並不違常。
    被告執此否認107年10月8日之交易既遂，不足採信。　
　㈣販賣第二級毒品予曹家安部分（犯罪事實欄一㈤、㈥）：
　　事實欄一㈤、㈥之犯罪事實，業據被告於偵查中羈押訊問、檢
    察官訊問及本院審理時坦承不諱（偵卷㈡第193、194、195、
    236頁反面、本院卷第213、214頁），核與證人曹家安於檢
    察官訊問及原審審理時具結證述之情節相符（偵卷㈡第34至3
    5頁、原審卷第261至273頁），並有附表一編號5、6所示通
    訊監察譯文附卷可供參憑，足認被告此部分任意性自白與事
    實相符，堪信為真。
　㈤販賣毒品係違法行為，政府一向查禁森嚴並重罰不寬貸，且
    毒品可任意分裝或增減其份量，販賣毒品亦無一定之公定價
    格，每次買賣之價格隨供需雙方資力或關係深淺、需求數量
    、貨源充裕與否、販賣者對於資金需求殷切與否、對行情認
    知，以及政府查緝之態度，進而為各種風險評估，機動的調
    整，有各種不同標準，並非一成不變，惟販賣者從各種「價
    差」或係「量差」謀取利潤方式，或有差異，其所圖利益之
    非法販賣行為目的則屬相同。況且毒品之價格不低，取得不
    易，凡為販賣之不法行為者，苟無利可圖，應無甘冒持有毒
    品遭查獲之極大風險，無端提供他人，是其從中賺取買賣差
    價或量差牟利之意圖及事實，應屬符合論理法則且不違背社
    會通常經驗之合理判斷。被告為智識正常之成年人，於本院
    審理時自承平均月收入約5萬元，復須扶養未成年子女（本
    院卷第214頁），生活並非闊綽，並曾有販賣、施用第一、
    二級毒品之前科紀錄，對於海洛因、甲基安非他命毒品價格
    昂貴，取得不易，且毒品交易係檢警機關嚴予取締之犯罪行
    為，當知之甚稔，其與游佳笙、黃瓊美、曹家安又無特殊情
    誼，倘無從中賺取差價或量差之不法利益，自無甘冒販賣毒
    品重罪刑典，將其取得不易之毒品提供游佳笙、黃瓊美、曹
    家安之理。從而，被告販賣第一級毒品海洛因予游佳笙、黃
    瓊美及販賣第二級毒品甲基安非他命予曹家安，主觀上當有
    營利之意圖，至為灼然。 
  ㈥綜上，本案事證明確，被告犯行堪予認定，應依法論科。
二、被告行為後，毒品危害防制條例第4條第1項、第2項、第17
    條第2項規定業經總統於109年1月15日華總一義字第1090000
    4091 號令修正公布，自109年7月15日起施行。修正後毒品
    危害防制條例第4條第1項規定將販賣第一級毒品罪之罰金刑
    由「得併科新臺幣2000萬元以下罰金」，提高為「得併科新
    臺幣3000萬元以下罰金」；第4條第2項規定將販賣第二級毒
    品罪之法定刑由「無期徒刑或7年以上有期徒刑，得併科新
    臺幣1000萬元以下罰金」，提高為「無期徒刑或10年以上有
    期徒刑，得併科新臺幣1500萬元以下罰金」；第17條第2項
    規定則修正為「犯第4條至第8條之罪於偵查及歷次審判中均
    自白者，減輕其刑」，增加減刑之要件，排除未於事實審各
    審級均自白犯罪之被告適用該條規定減刑。是經比較新舊法
    結果，修正後之規定對被告並非有利，應依刑法第2條第1項
    前段規定，適用修正前之毒品危害防制條例規定。
三、論罪：
  ㈠核被告就犯罪事實欄一㈠至㈣所為，均係犯修正前毒品危害防
    制條例第4條第1項之販賣第一級毒品罪（共四罪），其就犯
    罪事實欄一㈤、㈥所為，均係犯修正前毒品危害防制條例第4
    條第2項之販賣第二級毒品罪（共二罪）。
　㈡被告因販賣第一級毒品海洛因、第二級毒品甲基安非他命而
    持有第一級毒品海洛因、第二級毒品甲基安非他命之低度行
    為，各為販賣之高度行為所吸收，均不另論罪。
　㈢被告所犯販賣第一級毒品四罪、販賣第二級毒品二罪，犯意
    各別，行為互殊，應予分論併罰。　
　㈣刑之減輕事由：
　⒈被告就犯罪事實欄一㈤、㈥所示販賣第二級毒品甲基安非他命
    予曹家安犯行，於偵查及審判中均自白犯罪（偵卷㈡第193、
    194、195、236頁反面、本院卷第213、214頁），應依修正
    前毒品危害防制條例第17條第2項規定，減輕其刑。至被告
    就犯罪事實欄一㈠至㈣所示各次販賣第一級毒品海洛因犯行，
    始終否認為買賣交易，或以轉讓第一級毒品（游佳笙部分）
    ，或以交易第二級毒品、交換第一級毒品（黃瓊美部分）執
    為抗辯，全然未就買賣第一級毒品之標的、價金為肯定之供
    述，難認已就販賣第一級毒品之犯罪事實為自白，自無修正
    前毒品危害防制條例第17條第2項規定之適用。
　⒉修正前販賣第一級毒品之法定刑為「死刑或無期徒刑；處無
    期徒刑者，得併科新臺幣2000萬元以下罰金」，然同為販賣
    第一級毒品者，其原因動機不一，犯罪情節未必盡同，或有
    大盤毒梟者，亦有中小盤之分，甚或僅止於吸毒者友儕間謀
    取蠅頭小利互通有無，其販賣行為所造成危害社會之程度自
    屬有異，法律科處此類犯罪，所設之法定最低本刑卻相同，
    不可謂不重，自非不可依客觀之犯行與主觀之惡性二者加以
    考量其情狀，是否有可憫恕之處，適用刑法第59條之規定酌
    量減輕其刑，期使個案裁判之量刑，能斟酌至當，符合罪刑
    相當原則及比例、平等原則。經查，被告販賣第一級毒品海
    洛因予游佳笙，固值非難，惟其各次販賣對價均僅500元，
    重量只有0.15公克，數量甚微，實未獲取重大利益，考量被
    告與游佳笙為多年舊識，此部分所為無非吸毒同儕間賺取蠅
    頭小利之有償提供毒品行為，犯罪情節非得與大中盤毒梟等
    同並論，依其情節，倘就被告販賣第一級毒品予游佳笙之犯
    行論以法定最低度刑無期徒刑，及縱依毒品危害防制條例第
    17條第1項規定減輕其刑後（詳後述），依社會一般觀念及
    法律情感仍嫌過重，其犯罪之情狀尚堪憫恕，爰就被告於犯
    罪事實欄一㈠、㈡販賣海洛因予游佳笙部分所犯販賣第一級毒
    品罪二罪，依刑法第59條規定酌減其刑。至犯罪事實欄一㈢
    、㈣部分，被告販賣第一級毒品海洛因予黃瓊美，數量非微
    ，且依卷附前揭通訊監察譯文顯示，黃瓊美為「小胖」等人
    向被告洽購海洛因，其等毒品交易並非僅止於吸毒友儕互通
    有無，而被告明知黃瓊美代他人洽購毒品，仍予販賣，助長
    毒品流通，危害社會秩序，依其情節，難認有何情堪憫恕之
    處，復經依毒品危害防制條例第17條第1項規定減刑，另被
    告於犯罪事實欄一㈤、㈥所犯販賣第二級毒品罪二罪，則依毒
    品危害防制條例第17條第1項、修正前毒品危害防制條例第1
    7條第2項規定減刑，均無情輕法重之虞，是被告所犯犯罪事
    實欄一㈢至㈥部分，均無刑法第59條規定之適用餘地。
　⒊毒品危害防制條例第17條第1 項規定：「犯第4 條至第8 條
    、第10條或第11條之罪，供出毒品來源，因而查獲其他正犯
    或共犯者，減輕或免除其刑。」其立法意旨在於鼓勵被告具
    體提供其毒品上游，擴大追查毒品來源，俾有效斷絕毒品之
    供給，以杜絕毒品泛濫，祇須被告願意供出毒品來源之上手
    ，因而查獲其他正犯或共犯者，即可邀減輕或免除其刑之寬
    典。所謂「供出毒品來源，因而查獲」，係指被告翔實供出
    毒品來源之具體事證，因而使有偵查（或調查）犯罪職權之
    公務員知悉而對之發動偵查（或調查），並因而查獲者而言
    。而其中所言「查獲」，除指查獲該其他正犯或共犯外，並
    兼及被告所指其毒品來源其事（最高法院100 年度台上字第
    4787號判決參照）。經查，被告為警查獲後，向警員供出其
    海洛因、甲基安非他命之毒品來源均為王元璋，經警報請臺
    灣桃園地方法院核准執行通訊監察後查獲，並移送臺灣桃園
    地方檢察署檢察官偵查起訴，有新竹市警察局第三分局109 
    年11月24日竹市警三分偵字第1090025275號函佐卷足憑（原
    審卷第161 頁），堪認被告犯本件販賣第一、二級毒品罪，
    供出毒品來源，因而查獲正犯王元璋，均應依毒品危害防制
    條例第17條第1項規定減輕其刑，但斟酌被告之犯罪情節及
    所能杜絕毒品氾濫之程度，認依前揭規定減輕其刑已足評價
    對於查獲毒品來源之貢獻程度，不宜寬怠至免除其刑，併此
    敘明。犯罪事實欄一㈠、㈡、㈤、㈥部分，並依刑法第70條、第
    71條第2項規定先依較少之數減輕，再遞減輕之。
四、撤銷原判決之理由及科刑審酌事由：
　㈠原審以被告販賣第一級毒品海洛因（共四罪）、販賣第二級
    毒品甲基安非他命（共二罪），事證明確，予以論罪科刑，
    固非無見。惟查：
　⒈犯罪事實欄一㈠、㈡部分，被告販賣海洛因予游佳笙，無非吸
    毒友儕間之互通有無，獲利微薄，對社會之所肇危害尚非甚
    鉅，依其犯罪情狀，顯可憫恕，有情輕法重之情形，已如前
    述，原審未斟酌適用刑法第59條規定酌減其刑，有罪刑不相
    當之虞。
　⒉犯罪事實欄一㈢、㈣部分，被告係販賣海洛因予黃瓊美，原審
    將「小胖」、「阿呆」併列為交易對象，與交易實情不符。
　⒊犯罪事實欄一㈤、㈥部分，被告於本院審理時自白犯罪，原審
    未及審酌適用修正前毒品危害防制條例第17條第2項規定，
    略有未合。
　⒋被告販賣毒品使用之門號0000000000號行動電話，未據扣案
    ，其餘扣案如附表二編號1至5所示物品，則與本案犯罪事實
    無關，又原審認定游佳笙於107年11月21日向被告購買海洛
    因，並未支付價金，仍就此部分犯罪所得併予計算，所為沒
    收宣告，非無違誤。
　⒌從而，被告上訴猶執陳詞否認犯罪，均經指駁如上，洵非有
    據，惟原判決關於被告販賣第一、二級毒品部分既有上開可
    議之處，均應由本院予以撤銷改判。
  ㈡爰以行為人之責任為基礎，審酌被告明知海洛因、甲基安非
    他命具有高度成癮性，戕害國人身心健康、危害社會秩序，
    向為國法所厲禁，猶無視國家杜絕毒品犯罪之禁令，恣意販
    售營利，法治觀念薄弱，行為偏差，應嚴予非難，兼衡被告
    之素行，高中畢業之智識程度（原審卷第23頁），於本院審
    理時自承之工作所得、經濟能力，扶養親屬之家庭生活狀況
    （本院卷第214頁），並衡酌被告犯罪之動機、目的、手段
    ，及各次交易毒品之數量、對價，暨被告犯罪後之態度等一
    切情狀，分別量處如主文第二項所示之刑，資為懲儆。
  ㈢關於數罪併罰之案件，如能俟被告所犯數罪全部確定後，於
    執行時，始由該案犯罪事實最後判決之法院所對應之檢察署
    檢察官，聲請該法院裁定之，無庸於每一個案判決時定其應
    執行刑，則依此所為之定刑，不但能保障被告（受刑人）之
    聽審權，符合正當法律程序，更可提升刑罰之可預測性，減
    少不必要之重複裁判，避免違反一事不再理原則情事之發生
    （最高法院110年度台抗大字第489號裁定意旨參照）。本件
    被告所犯販賣第一級毒品罪四罪、販賣第二級毒品罪二罪，
    雖合於數罪併罰定執行刑之要件，然被告於本案另犯轉讓第
    一級毒品罪二罪、轉讓禁藥罪一罪，經原審判處有期徒刑1
    年2月、1年2月、5月確定，不在本院審理範圍，有待檢察官
    俟被告所犯數罪全部確定後聲請定刑，為減少無益之重複裁
    定，爰不就被告本件所犯販賣第一級毒品罪四罪、販賣第二
    級毒品罪二罪所受宣告之刑，定其應執行之刑，附此敘明。
五、沒收：
　㈠被告各次販賣毒品使用之行動電話（含門號0000000000號通
    話晶片卡1枚），應依毒品危害防制條例第19條第1 項規定
    沒收，於全部或一部不能沒收或不宜執行沒收時，依刑法第
    38條第4項規定，追徵其價額。
　㈡被告各次販賣毒品之對價，除犯罪事實欄一㈡部分游佳笙並未
    給付外，為被告之犯罪所得，應依刑法第38條之1第1項前段
    規定宣告沒收。且被告於108年3月5日為警查扣現金8萬300
    元（附表二編號9），被告於檢察官訊問時復陳明：扣案現
    金其中5萬多元是我兒子的，其他是我的等語（偵卷㈠第196
    頁反面），據此計算，其中應有2萬餘元為被告所有，被告
    收取之販毒價金經與個人財產混同，應認業已扣案，而無全
    部或一部不能沒收或不宜執行沒收之情形，自毋庸依刑法第
    38條之1第3項規定宣告追徵。至扣案現金逾犯罪所得部分，
    與被告本案犯罪事實無關，無從宣告沒收。
　㈢扣案如附表二編號1至3所示物品，雖係查獲之毒品，然被告
    本案販賣第一、二級毒品之犯罪時間均在107年11月30日前
    ，且被告於警詢時供稱：我大約每半個月購買一次海洛因、
    甲基安非他命，查獲前最後一次購入時間是108年3月3日等
    語（偵卷㈠第32頁正反面），則被告於108年3月5日為警查扣
    之上開毒品，應係被告於本件販賣第一、二級毒品犯罪終了
    、時隔3個月後始行取得，與其本案販賣毒品犯罪無關，復
    經被告於原審審理時陳明：扣案海洛因、甲基安非他命是我
    要施用的，扣案玻璃球、吸食器、注射針筒、夾鏈袋、秤重
    機（附表二編號4至8）是我施用毒品的工具等語（原審卷第
    329頁），而被告本案被訴施用第一級毒品海洛因、第二級
    毒品甲基安非他命犯行，業經原審諭知不受理判決確定，則
    被告施用暨持有上開毒品部分，應由檢察官另為妥適處理，
    是均不予宣告沒收或銷燬。
據上論斷，應依刑事訴訟法第369條第1項前段、第364條、第299
條第1項前段，修正前毒品危害防制條例第4條第1項、第2項、第
17條第2項、毒品危害防制條例第17條第1項、第19條第1項，刑
法第2條第1項前段、第11條、第59條、第38條第4項、第38條之1
第1項前段，判決如主文。
本案經檢察官廖晟哲提起公訴，檢察官周啓勇到庭執行職務。
中　　華　　民　　國　　110 　年　　12　　月　　22　　日
                  刑事第三庭    審判長法　官  張惠立  
                                      法　官  劉兆菊 
                                      法　官  廖怡貞 
以上正本證明與原本無異。
如不服本判決，應於收受送達後20日內向本院提出上訴書狀，其
未敘述上訴之理由者並得於提起上訴後20日內向本院補提理由書
（均須按他造當事人之人數附繕本）「切勿逕送上級法院」。
                                      書記官  劉芷含  
中　　華　　民　　國　　110 　年　　12　　月　　22　　日

附錄本案論罪科刑法條全文：
修正前毒品危害防制條例第4條
製造、運輸、販賣第一級毒品者，處死刑或無期徒刑；處無期徒
刑者，得併科新臺幣2000萬元以下罰金。
製造、運輸、販賣第二級毒品者，處無期徒刑或7年以上有期徒
刑，得併科新臺幣1000萬元以下罰金。
製造、運輸、販賣第三級毒品者，處7年以上有期徒刑，得併科
新臺幣700萬元以下罰金。
製造、運輸、販賣第四級毒品者，處5年以上12年以下有期徒刑
，得併科新臺幣300萬元以下罰金。
製造、運輸、販賣專供製造或施用毒品之器具者，處1年以上7年
以下有期徒刑，得併科新臺幣100萬元以下罰金。
前五項之未遂犯罰之。　　　

附表一：
編號 交易對象 犯罪事實 通訊監察譯文（A：甲○○，B：交易對象）   主文    通聯時間 通話方 向 通聯譯文   1 游佳笙 犯罪事實欄一㈠ 107/10/12 10：47：51 ← B：你在上班嗎? A：還沒。 B：我中午拿錢過去給你，我欠你多少? A：你自己算。 B：1500吧。 A：1萬的樣子吧。 B：沙小，我等等打給你。 A：我等等中午要去台北耶。  B：還是我找你馬子? A：好呀。 B：順便叫你馬子拿給我呀。 A：多少? B：1000吧。 A：你欠我多少? B：1500吧。 A：掛利息2000，總共給我3000呀。 B：拜託啦，不要這樣，先2500。 A：這樣就沒利息了呀。 B：給我算利息沒辦法。 A：那就只能給你500的東西了。 B：這樣喔。 A：看你表現啦。 B：到了打給你呀。 A：好 （偵卷㈠第59頁） 甲○○販賣第一級毒品，處有期徒刑柒年貳月。未扣案行動電話壹具（含門號0000000000號通話晶片卡壹枚）沒收，於全部或一部不能沒收或不宜執行沒收時，追徵其價額。扣案犯罪所得新臺幣伍佰元沒收。    107/10/12 13：06：47 ← B：我到了喔。 A：喔，好。 （偵卷㈠第59頁反面）　   2  犯罪事實欄一㈡ 107/11/21 12：39：53 ← A：喂喂。 B：上班嗎? A：沒啦，正要去而已。 B：我等等去找你呀。 A：公司喔?好呀。 B：恩恩，你等等啦，我現在要到你家了。 A：等等喔，多久到? B：我在林口了呀。 A：好啦。 （偵卷㈠第62頁反面） 甲○○販賣第一級毒品，處有期徒刑柒年。未扣案行動電話壹具（含門號0000000000號通話晶片卡壹枚）沒收，於全部或一部不能沒收或不宜執行沒收時，追徵其價額。    107/11/21 13：12：59 → A：你是從台北來喔? B：沒呀，你又沒說我不敢過去，我怕被你罵呀，你放信箱我去拿呀。 A：我沒信箱啦。 B：要不要啦。 A：看你表現啦，500塊也放信箱喔。 B：恩恩。 A：好啦。 （偵卷㈠第62頁反面）   3 黃瓊美 犯罪事實欄一㈢ 107/09/06 00：01：34 → B：喂喂。 A：你有沒有要找我? B：姐姐有跟你說嗎? A：說什麼，他有說你要找我而已呀，你是不方便講話喔。 B：沒有，沒有不方便講話。 A：不然咧。 B：我就是有點事情，而且我跟別人說好了，已經跟人應好了，我有跟他說我就是錢到貨到，他原本跟我說還要等一天兩夜。 A：喔，那怎麼樣咧? B：你那邊是? A：我現在是要過去拿。 B：我明天白天才要耶。 A：白天我在上班耶，晚上嗎? B：你在上班我去找你，你在哪裡? A：我在台北，你可以找我呀。 B：因為我這邊已經有人訂了。 A：我等等拿回來可以嗎? B：我是跟他說我中午要給人家。 A：你是在哪邊? B：竹圍，我明天早上會過去南崁。　 A：幾點? B：10點左右吧。 A：喔，我看看，我等等打給你。 B：好。 （偵卷㈠第64頁反面）   甲○○販賣第一級毒品，處有期徒刑拾伍年陸月。未扣案行動電話壹具（含門號0000000000號通話晶片卡壹枚）沒收，於全部或一部不能沒收或不宜執行沒收時，追徵其價額。扣案犯罪所得新臺幣伍仟元沒收。    107/09/06 01：20：03 ← 簡訊：哥明天幾點方便幫我處理半，能不能給我一個時間好讓我跟別人拖延一下 （偵卷㈠第65頁）     107/09/06 02：30：01 → 簡訊：我在朋友這邊確定好在告訴你，你賴的ID給我 （偵卷㈠第65頁）     107/09/06 06：02：46 → 簡訊：我OK了，你幾時能來南崁拿呢? （偵卷㈠第65頁）     107/09/06 07：42：16 ← 簡訊：oyhvajmm7581 （偵卷㈠第65頁）　      107/09/06 08：42：29  ← 簡訊：我九點半錢全到齊我直接去南崁，我們約南崁哪裡 （偵卷㈠第65頁）     107/09/06 09：20：09 ← A：喂喂。 B：忠哥我們約南崁哪邊? A：隨便呀。 B：我現在出發。 A：恩。 B：我們約那個。 A：你搭公車還是? B：摩托車。 A：摩托車喔。 B：我們約麥當勞好不好? A：好，剛好我要去。 B：好 （偵卷㈠第65頁）     107/09/06 09：39：53 ← B：我在麥當勞裡面。 A：好，等我5分鐘。 B：好好。 （偵卷㈠第65頁）　      107/09/06 11：09：23 ← 簡訊：哥後來的差很多喔，說話算話下次見面再補就好，看到有空回個電話，LINEID：oyhvajmm7581 （偵卷㈠第65頁反面）     107/09/06 12：02：03 → B：喂喂。　  A：怎麼了? B：你後面那個只有點49。 A：你說後面那個喔，點49是多的喔，你要還我喔。 B：真的嗎? A：你說含袋嗎? B：不含袋呀。 A：不含袋那多的，你要還我呀。 B：含袋啦，那是你要補給我吧。 A：你下午有要出來嗎，有出來我再補給你。 B：看你什麼時候方便呀。 A：我就蹺班呀。 B：怎麼好意思呀，看你什麼時候跑這邊。 A：我看看下午有沒有事情我就過去找你。 B：好。 （偵卷㈠第65頁反面）    4  犯罪事實欄一㈣ 107/10/08 09：02：09 ← A：喂喂。 B：哥我跟你說，加量。 A：加兩個喔? B：總共兩個。 A：好。 B：等等到了跟你說。 A：你到南崁跟我說。 B：好，我已經在路上了。 A：好。 （偵卷㈠第66頁） 甲○○販賣第一級毒品，處有期徒刑拾伍年肆月。未扣案行動電話壹具（含門號0000000000號通話晶片卡壹枚）沒收，於全部或一部不能沒收或不宜執行沒收時，追徵其價額。扣案犯罪所得新臺幣伍仟元沒收。  5 曹家安 犯罪事實欄一㈤ 107/09/20 23：43：50 ← 簡訊：我要大概1點半才能回到桃園找你可以嗎?幫我準備1個就好 （偵卷㈠第57頁反面） 甲○○販賣第二級毒品，處有期徒刑貳年陸月。未扣案行動電話壹具（含門號0000000000號通話晶片卡壹枚）沒收，於全部或一部不能沒收或不宜執行沒收時，追徵其價額。扣案犯罪所得新臺幣貳仟元沒收。    107/09/21 01：03：10 ← A：喂喂。 B：抱歉，在休息了嗎? A：沒啦，哪有。 B：家樂福嗎? A：對對。 B：你那邊有嗎? A：有呀。 B：1個就好。 A：好好。 B：你現在可以出來，我下交流道了。 A：好。 （偵卷㈠第57頁反面）   6  犯罪事實欄一㈥ 107/11/30 20：00：38 ← B：喂，上班喔? A：我在山腳耶。 B：什麼時候回來? A：九點多回去。 B：喔，好。 A：我再打給你。 B：幫我弄個頭。 （偵卷㈠第57頁反面）  甲○○販賣第二級毒品，處有期徒刑貳年陸月。未扣案行動電話壹具（含門號0000000000號通話晶片卡壹枚）沒收，於全部或一部不能沒收或不宜執行沒收時，追徵其價額。扣案犯罪所得新臺幣貳仟元沒收。    107/11/30 21：25：44 ← B：樓下。 A：好。 （偵卷㈠第58頁）  

附表二：
編號 扣案物品 數量 備註 1 海洛因 29包 驗前淨重共計33.1234公克，純質淨重共計22.5961公克 2 海洛因殘渣袋 2 包  3 甲基安非他命 2 包 驗餘淨重0.634公克、0.5945公克 4 秤重機 1台  5 夾鍊袋 1包  6 玻璃球 3顆  7 吸食器 1組  8 注射針筒 9支  9 現金 新臺幣8萬300元